臺灣士林地方法院民事簡易判決
 111年度勞簡字第34號
原      告  劉幸佩  
被      告  創弈人數位科技股份有限公司
法定代理人  陳柏亨  
上列當事人間請求請求給付工資等事件，經本院於民國111年10
月18日言詞辯論終結，判決如下：
    主  文
被告應給付原告新臺幣244,493元，及其中新臺幣206,290元部分
自民國110年12月16日起，其中新臺幣38,203元部分自民國111年
1月15日起，均至清償日止，按週年利率5%計算之利息。
原告其餘之訴駁回。
訴訟費用新臺幣2,650元，其中新臺幣2,640元由被告負擔，餘由
原告負擔。
本判決原告勝訴部分得假執行，但如被告以新臺幣244,493元為
原告預供擔保，得免為假執行。
原告其餘假執行之聲請駁回。
    事實及理由
一、本件被告經合法通知，未於言詞辯論期日到場，核無民事訴
    法第386條各款所列情形，爰依原告聲請，由其一造辯論而
    為判決。
二、原告主張：原告自民國109年11月10日起受僱於被告，擔任 
    後端工程師一職，兩造約定月薪為新臺幣（下同）75,000元
    。嗣被告突於110年12月15日以勞動基準法（下稱勞基法）
    第11條第2款業務緊縮為由資遣原告，迄今尚積欠：  
（一）工資187,500元：即110年10、11月、同年12月1日至15日
      之工資，共計187,500元。
（二）資遣費38,203元：依勞動部提供之資遣費試算表網站計算
      被告應給付原告新制資遣費共38,203元。
（三）特別休假折算工資2萬元：原告於遭資遣前尚有8日特別休
      假未休，被告應折算工資給付原告2萬元。
（四）爰依兩造間勞動契約、勞基法第38條第1項第2款、第4項
      、勞工退休金條例（下稱勞退條例）第12條第1項規定提
      起本件訴訟等語。並聲明：1.被告應給付原告245,703元
      ，及自110年12月15日起起至清償日止，按週年利率5%計
      算之利息。2.願供擔保，請准宣告假執行。
三、被告未於言詞辯期日到場，亦未提出書狀作何聲明或陳述。
四、本院之判斷：
（一）原告主張其自109年11月10日受僱於被告，雙方約定工資
      為75,000元，110年12月15日經被告以業務緊縮為由資遣
      等情，有在職證明書、勞資爭議調解紀錄、薪轉帳戶存摺
      內頁影本等件可資參佐（見本院卷第16至22頁），堪認為
      真實。
（二）就原告各項請求是否有理由，分別論述如下：
    1.積欠工資187,500元部分：查，原告110年10、11月份薪資
      各為75,000元、同年12月1日至15日之薪資按比例計算為3
      6,290元（計算式：75,000÷3115＝36,290，小數點以下四
      捨五入，下同），是以原告請求被告給付積欠工資共186,
      290元，即有理由，應予准許，逾此範圍，則無理由。
    2.資遣費38,203元部分：按勞工適用勞退條例之退休金制度
      者，適用該條例後之工作年資，於勞動契約依勞基法第11
      條規定終止時，其資遣費由僱主按其工作年資，每滿1年
      發給2分之1個月之平均工資，未滿1年者，以比例計給；
      最高以發給6個月平均工資為限，勞退條例第12條第1項定
      有明文。承前所述，原告任職被告工作年資算至勞動契約
      終止日即110年12月15日止，為1年1月又5日，得請求之資
      遺費為41,146元（計算式：75,000×1/2×1＋75,000×1/2×1/
      12×1＋75,000×1/2×1/12×5/30=41,146），是原告主張被告
      應給付資遣費41,146元，原告僅主張其中38,203元，未逾
      上開範圍，亦有理由。
    3.特別休假折算工資2萬元部分：按勞基法第38條第1項勞工
      之特別休假，因年度終結或契約終止而未休之日數，僱主
      應發給工資。勞基法第38條第4項本文定有明文。另勞動
      基準法施行細則第24條之1第2項規定本法第38條第4項所
      定僱主應發給工資，依下列規定辦理：發給工資之基準：
      1.按勞工未休畢之特別休假日數，乘以其一日工資計發。
      2.前目所定一日工資，為勞工之特別休假於年度終結或契
      約終止前一日之正常工作時間所得之工資。其為計月者，
      為年度終結或契約終止前最近一個月正常工作時間所得之
      工資除以三十所得之金額。查，原告在職期間之109年度
      、110年度應有共計8日之特別休假可休，而原告於契約終
      止前最近一個月正常工作時間之工資為75,000元，是原告
      主張被告應折算發給工資2萬元（75,000÷30×8=20,000）
      ，即有理由，應予准許。
    4.綜上，被告應給付原告積欠工資、預告期間工資、資遣費
      及未休假折算工資，合計244,493元（186,290＋38,203＋20
      ,000＝244,493）。
（三）末按給付有確定期限者，債務人自期限屆滿時起，負遲延
      責任。民法第229條第1項定有明文。又遲延之債務，以支
      付金錢為標的者，債權人得請求依法定利率計算之遲延利
      息。但約定利率較高者，仍從其約定利率。應付利息之債
      務，其利率未經約定，亦無法律可據者，週年利率為百分
      之五，民法第233條第1項、第203條亦有明文。再按依本
      法終止勞動契約時，雇主應即結清工資給付勞工，勞基法
      施行細則第9條定有明文。另依勞退條例第12條第1項規定
      計算之資遣費，應於終止勞動契約後30日內發給，此觀之
      同條例第12條第2項自明。查兩造勞動契約係於110年12月
      15日終止，被告就上開應給付予原告之工資即應於上開日
      期結算並給付予原告；至資遣費部分則應於111年1月14日
      前發給。是以本件原告請求經准許部分，併請求積欠工資
      、特別休假折算工資共206,290元，自110年12月16日起至
      清償日止，按週年利率5%計算之利息。另資遣費38,203元
      併請求自111年1月15日起至清償日止，按週年利率5%計算
      之利息部分，為有理由，逾此範圍，則屬無據。
五、從而，原告依兩造間勞動契約、勞基法第16條第1項第2款、
    第3項、第38條第1項、第4項、勞退條例第12條第1項規定請
    求被告給付244,493元，及其中206,290元自110年12月16日
    起至清償日止，按週年利率5%計算之利息；另其中38,203元
    ，自111年1月15日起至清償日止，按週年利率5%計算之利息
    部分，為有理由，應予准許，逾此範圍，為無理由，應予駁
    回。又本件係就勞工之給付請求，為雇主敗訴之部分，依勞
    動事件法第44條第1項規定，應依職權宣告假執行，原告之
    聲明僅係促使本院依職權發動，無庸為准駁諭知，並依同條
    第2項規定，職權宣告被告預供擔保後，得免為假執行。
六、訴訟費用負擔之依據：民事訴訟法第79條。並確定訴訟費用
    額為2,650元（第一審裁判費），其中2,640元由被告負擔，
    餘由原告負擔。 
中　　華　　民　　國　　111 　年　　10　　月　　31　　日
                  內湖簡易庭  法  官  林銘宏
本件為正本係照原本作成。
如不服本判決，應於送達後20日內，向本院提出上訴狀並表明上
訴理由，如於本判決宣示後送達前提起上訴者，應於判決送達後
20日內補提上訴理由書（須附繕本）。
中　　華　　民　　國　　111 　年　　10　　月　　31　　日
                              書記官  許秋莉